【裁判字號】    98,訴,3736
【裁判日期】    981209
【裁判案由】    毒品危害防制條例
【裁判全文】
臺灣板橋地方法院刑事判決              98年度訴字第3736號
公  訴  人  臺灣板橋地方法院檢察署檢察官
被      告  甲○○
上列被告因毒品危害防制條例案件，經檢察官提起公訴（98年度
毒偵字第6438號），本院依簡式審判程序判決如下：
    主  文
甲○○施用第一級毒品，累犯，處有期徒刑拾月。扣案海洛因壹
包驗餘淨重零點貳零柒公克沒收銷燬之；上開海洛因之外包裝
袋壹只、注射針筒壹支均沒收。
    事  實
一、甲○○前因施用毒品案件，經臺灣士林地方法院以89年度毒
    聲字第1963號裁定送觀察、勒戒後，認有繼續施用毒品之傾
    向，再經同法院以89年度毒聲字第2130號裁定令入戒治處所
    施以強制戒治一年，嗣因成效良好，復經上開法院以90年度
    毒聲字第634 號裁定停止戒治，所餘戒治期間付保護管束，
    嗣於民國90年11月18日保護管束期滿，未經撤銷停止戒治視
    為執行完畢，並由臺灣士林地方法院檢察署檢察官以91年度
    戒毒偵字第3 號為不起訴處分確定。惟其於上開強制戒治執
    行完畢釋放後五年內，復因於93年3 月初某日起至同年5 月
    18日期間連續施用第一級毒品案件、於93年3 月初某日起至
    同年5 月16日期間連續施用第二級毒品案件，經本院以93年
    度訴字第1423號刑事判決分別判處有期徒刑十月、八月，並
    由臺灣高等法院以93年度上訴字第3518號刑事判決駁回上訴
    而確定；又因竊盜案件，經本院以94年度簡字第485 號刑事
    簡易判決判處有期徒刑三月確定；上開三案嗣經本院以94年
    度聲字第2304號裁定應執行有期徒刑一年六月確定。另因連
    續施用第一級毒品案件，經本院以94年度訴字第2443號刑事
    判決判處有期徒刑一年七月，後因撤回上訴而確定；再因竊
    盜案件，經本院以94年度易字第1692號刑事判決判處有期徒
    刑一年六月，並由臺灣高等法院以95年度上易字第1096號刑
    事判決駁回上訴而確定；上開二案嗣經本院以96年度聲減字
    第823 號裁定各減其刑期二分之一，並定執行刑為有期徒刑
    一年五月又十五日確定。前述各案罪刑經接續執行後，甫於
    97年7月15日縮刑期滿執行完畢。
二、詎甲○○仍未悛悔，復基於施用第一級毒品海洛因之犯意，
    於98年9 月2 日凌晨零時30分許，在臺北縣中和市○○路與
    連城路之交岔路口，以將海洛因粉末摻水稀釋後，再以針筒
    注入體內之方式，非法施用海洛因一次。嗣於98年9 月2 日
    下午1 時許，在臺北縣三重市○○路○段37號前為警查獲，
    並扣得海洛因一包（驗餘淨重0.2037公克）、注射針筒一支
    等物。
三、案經臺北縣政府警察局三重分局報請臺灣板橋地方法院檢察
    署檢察官偵查起訴。
    理  由
一、本件被告甲○○所犯係死刑、無期徒刑、最輕本刑為三年以
    上有期徒刑以外之罪，其於準備程序中就被訴事實為有罪之
    陳述，經法官告知簡式審判程序之旨，並聽取公訴人及被告
    之意見後，本院業已於98年12月2 日依刑事訴訟法第273 條
    之1 第1 項之規定，合議裁定由受命法官獨任進行簡式審判
    程序，合先敘明。
二、前揭事實業據被告於警詢、偵查及本院審理中均供承不諱，
    而其於上開時、地為警查獲後所採尿液經送臺灣檢驗科技股
    份有限公司以EIA 酵素免疫分析法初步檢驗，再以GC/MS 氣
    相層析質譜儀法確認檢驗結果，確均呈鴉片類（嗎啡）陽性
    反應乙節，亦有該公司98年9 月17日編號：UL/2009/90248
    號濫用藥物檢驗報告、姓名代碼對照表各一紙附卷可稽，暨
    毒品海洛因一包及供其施用毒品之工具注射針筒一支扣案可
    資佐證。前揭扣案毒品經送鑑定後，確實含有海洛因成分等
    情，復有交通部民用航空局航空醫務中心98年9 月14日航藥
    鑑字第0984643 號毒品鑑定書一份在卷可按，被告之自白既
    有上開證據足資補強，應堪信為真實。據此，本案事證明確
    ，被告犯行堪以認定。
三、經查被告前因施用毒品案件，經臺灣士林地方法院以89年度
    毒聲字第1963號裁定送觀察、勒戒後，認有繼續施用毒品之
    傾向，再經同法院以89年度毒聲字第2130號裁定令入戒治處
    所施以強制戒治一年，嗣因成效良好，復經上開法院以90年
    度毒聲字第634 號裁定停止戒治，所餘戒治期間付保護管束
    ，嗣於90年11月18日保護管束期滿，未經撤銷停止戒治視為
    執行完畢，並由臺灣士林地方法院檢察署檢察官以91年度戒
    毒偵字第3 號為不起訴處分確定。惟其於上開強制戒治執行
    完畢釋放後五年內，復因於93年3 月初某日起至同年5 月18
    日期間連續施用第一級毒品案件、於93年3 月初某日起至同
    年5 月16日期間連續施用第二級毒品案件，經本院以93年度
    訴字第1423號刑事判決分別判處有期徒刑十月、八月，並由
    臺灣高等法院以93年度上訴字第3518號刑事判決駁回上訴而
    確定等情，有上開判決書及臺灣高等法院被告前案紀錄表各
    一份在卷可按。被告既曾於因施用毒品案件而經強制戒治執
    行完畢釋放後之五年內，再犯毒品危害防制條例第10條第1
    項、第2 項所定之施用第一級、第二級毒品罪，並經法院判
    刑確定，即屬「五年內再犯」之情形，再犯率甚高，原所實
    施之觀察、勒戒及強制戒治已無法收其實效，此次再犯上開
    條例第10條第1 項之罪，即應依上開條例第23條第2 項之規
    定逕予論罪科刑。
四、論罪科刑部分：
(一)按海洛因係毒品危害防制條例第2 條第2 項第1 款所定之第
    一級毒品，故核被告所為，係犯上開條例第10條第1 項之施
    用第一級毒品罪。其施用前持有第一級毒品海洛因之行為，
    為其施用之高度行為所吸收，而不另論罪。
(二)被告前因連續施用第一級、第二級毒品案件，經本院以93年
    度訴字第1423號刑事判決分別判處有期徒刑十月、八月，並
    由臺灣高等法院以93年度上訴字第3518號刑事判決駁回上訴
    而確定；又因竊盜案件，經本院以94年度簡字第485 號刑事
    簡易判決判處有期徒刑三月確定；上開三案嗣經本院以94年
    度聲字第2304號裁定應執行有期徒刑一年六月確定。另因連
    續施用第一級毒品案件，經本院以94年度訴字第2443號刑事
    判決判處有期徒刑一年七月，後因撤回上訴而確定；再因竊
    盜案件，經本院以94年度易字第1692號刑事判決判處有期徒
    刑一年六月，並由臺灣高等法院以95年度上易字第1096號刑
    事判決駁回上訴而確定；上開二案嗣經本院以96年度聲減字
    第823 號裁定各減其刑期二分之一，並定執行刑為有期徒刑
    一年五月又十五日確定。前述各案罪刑經接續執行後，甫於
    97年7 月15日縮刑期滿執行完畢乙節，有上開被告前案紀錄
    表一份在卷可按，其受有期徒刑執行完畢後五年內，故意再
    犯本件有期徒刑以上之罪，為累犯，應依刑法第47條第1 項
    之規定加重其刑。
(三)本院爰審酌被告前已有因施用毒品而經觀察、勒戒、強制戒
    治及論罪科刑之紀錄，有上開被告前案紀錄表一份在卷可按
    ，猶再犯本件施用毒品犯行，可徵其悔意不深，遠離毒品之
    意志薄弱，惟其施用毒品係自戕行為，對他人法益尚無具體
    危害，兼衡其施用毒品之動機，暨犯罪後坦承犯行之態度等
    一切情狀，量處如主文所示之刑，以資懲儆。
(四)扣案海洛因一包內之海洛因（驗餘淨重0.2037公克）係第一
    級毒品，不問屬於犯人與否，均應依毒品危害防制條例第18
    條第1 項前段規定宣告沒收銷燬之。至盛裝上開海洛因之外
    包裝袋一只，有防制毒品裸露、潮濕及便於攜帶之功能，與
    注射針筒一支，均係被告所有供犯本件施用毒品犯行所用之
    物，業據其供承在卷，爰均併依刑法第38條第1 項第2 款之
    規定沒收之。
據上論斷，應依刑事訴訟法第273 條之1 第1 項、第299 條第1
項前段，毒品危害防制條例第10條第1 項、第18條第1 項前段，
刑法第11條前段、第47條第1 項、第38條第1 項第2 款，判決如
主文。
本案經檢察官陳旭華到庭執行職務。
中    華    民    國    98    年    12    月    9     日
                  刑事第十庭  法  官 張紹省
上列正本證明與原本無異。
如不服本判決，應於判決送達後10日內敘明上訴理由，向本院提
出上訴狀 (應附繕本) ，上訴於臺灣高等法院。其未敘述上訴理
由者，應於上訴期間屆滿後20日內向本院補提理由書「切勿逕送
上級法院」。
                              書記官 周雅玲
中    華    民    國    98    年    12    月    9     日
附錄本案論罪科刑法條全文：
毒品危害防制條例第10條第1項
施用第一級毒品者，處六月以上五年以下有期徒刑。


司法院資訊處製作；財團法人民間司法改革基金會備份。
